【裁判字號】    94,上更(一),381
【裁判日期】    950425
【裁判案由】    毒品危害防制條例
【裁判全文】
臺灣高等法院刑事判決             94年度上更(一)字第381號
上  訴  人
即  被  告  甲○○
                    現於臺灣臺北監獄台北分監執行中
選任辯護人  黃重綱律師
            林詠嵐律師
上列上訴人因毒品危害防制條例等案件，不服臺灣板橋地方法院
93年度訴字第156號，中華民國93年11月9日第一審判決（起訴案
號：臺灣板橋地方法院檢察署92年度偵字第21682號、第21683號
、及併辦之93年度偵字第9094號），提起上訴，本院判決後，經
最高法院發回，本院判決如下：
    主  文
原判決關於意圖販賣而持有第一級毒品及定執行刑部分撤銷。
甲○○共同連續販賣第一級毒品，處有期徒刑拾伍年，褫奪公權
拾年。扣案如附表編號一、三、六所示驗餘之毒品，均沒收銷燬
及扣案如附表編號一、三、六所示之毒品包裝袋拾捌個，均沒收
；未扣案之茶葉罐壹只及0000000000號行動電話機壹台（不含SI
M卡）沒收，如全部或一部不能沒收時，追徵其價額，販賣毒品
所得合計新臺幣貳拾萬柒仟元沒收，如全部或一部不能沒收時，
以其財產抵償之。
    事  實
一、甲○○前分別於民國90年間、92年間，因施用毒品案件經原
    審裁定送觀察、勒戒，均認無繼續施用毒品之傾向，而經台
    灣板橋地方法院檢察署檢察官先後於90年7月2日、92年7月3
    日以90年度毒偵字第283號、92年毒偵緝第264號、第263號
    不起訴處分確定，又於92年12月，因施用第一級毒品海洛因
    及第二級毒品安非他命，經台灣板橋地方法院檢察署檢察官
    提起公訴，業經原審於93年7月21日以93年度訴字第1001號
    分別判處有期徒刑9月、4月，應執行有期徒刑11月（本件不
    構成累犯）。詎其不知悔改，明知海洛因、安非他命為毒品
    危害防制條例所規範之第一、二級毒品，不得非法持有、販
    賣，為圖供自己施用兼竟意圖營利，基於販賣第一級毒品海
    洛因及第二級毒品安非他命牟取不法利益，於92年10月間某
    日，在其臺北縣五股鄉○○○路24路3樓居處，向年籍姓名
    不詳綽號「阿財」之成年男子（下稱「阿財」），以海洛因
    每兩新臺幣（下同）13萬元、安非他命每兩2萬元之價格（
    更一卷第118頁），同時購入第一級毒品海洛因6兩（總價78
    萬元，每兩37.5公克，合計2255公克，依此計算尚未摻葡萄
    糖之每公克進價約3467元，小數點以下四捨五入）、第二級
    毒品安非他命9兩半（總價19萬元，合計356.25公克，依此
    計算每公克進價533元）及基於持有毒品之意思，無償收受
    「阿財」所贈與之第二級毒品大麻1包（淨重4點62公克而持
    有之），即基於意圖營利販賣第一級毒品海洛因、第二級毒
    品安非他命之概括犯意，以其所有之如附表一編號10至14等
    物及0000000000號行動電話為分裝毒品及聯絡販毒之工具，
    並將所販入之第一級毒品海洛因以10比1之比例摻入葡萄糖
    稀釋（10公克海洛因摻加1公克葡萄糖），先後將海洛因、
    安非他命販賣予附表二、三所示等人，其中並與一名不詳姓
    名之成年女子（按應係其同居女友許佳琪，未據起訴）基於
    共同犯意聯絡，於附表二編號一之販賣毒品海洛因予陳由昆
    時，甲○○指示許佳琪將毒品海洛因一包在其所居住處所樓
    下交付予陳由昆並收取販賣所得款項3千元，嗣經警於於通
    訊監察中發現甲○○涉犯槍砲彈藥刀械管制條例、毒品危害
    防制條例之罪嫌，於92年12月3日向原審聲請核發搜索票，
    嗣於92年12月4日16時許，經警持原審核發之92年度聲搜字
    第2672號搜索票至上開住處，於該住處內查獲甲○○所有如
    附表三所示供販賣第一級毒品海洛因及第二級毒品安非他命
    之毒品、工具及非供販賣、施用而持有之第二級毒品大麻等
    物品（詳細查獲之地點、物品及所有人均如附表一所示，另
    查獲其同附表編號施用毒品之工具及寄藏之槍、彈，此部分
    業經判決確定）。
二、案經臺北市政府警察局北投分局報請臺灣板橋地方法院檢察
    署檢察官偵查起訴。
    理  由
一、訊據上訴人即被告甲○○固坦承於前開時、地為警查獲如附
    表一所示毒品等物，惟矢口否認有販賣第一級毒品海洛因、
    第二級毒品安非他命犯，辯稱：扣案之毒品海洛因及安非他
    命，均係伊與綽號「阿龍」之魏添興、綽號「阿信」之鍾炳
    信合資，於92年12月4日為警查獲前向「阿財」購買，附表
    一編號一之海洛因9包，其中在伊身上查獲之2包為伊所有，
    其他7包中為鍾炳信要伊為其購買，一半為他所有尚未拿取
    ，另附表一編號三之安非他命，僅其中2包半為伊所有，4包
    為鍾炳信所有，其餘1包半為魏添興所有，伊所有之毒品海
    洛因及安非他命供伊自己施用云云（本院94年度上更一字第
    381號卷第22、34頁，下稱更一審卷）。
二、本院經查：
  (一)
  (1)扣案如附表一編號一所示之海洛因，經送鑑定後，均含有海
    洛因成分（淨重115點.35 公克、空包裝總重7.65公克），
    編號三所示之安非他命，經送鑑驗後，均檢出第二級毒品安
    非他命成分（毛重186.2公克，淨重179.92公克），編號六
    所示之大麻一包經鑑驗確實為大麻成分（淨重4.62公克），
    此有法務部調查局93年1月14日調科壹字第060007807號、第
    000000000號鑑定通知書2紙及內政部警政署刑事警察局93年
    2月5日刑鑑字第0920233455號鑑驗通知書一紙在卷可參（原
    審卷一第62、63、124頁）。
  (2)被告甲○○於警詢、偵查中均供承扣案附表一編號一、三之
    毒品海洛因及安非他命係其在92年10間向「阿財」之人購買
    等語（92年度偵字第21683號卷第14頁、74頁反面），於原
    審中亦未陳稱該毒品係在92年12月4日查獲前不久甫向「阿
    財」購買，且其在本院上訴審、更審中亦為相同之供述（本
    院93年度上訴字第3369號卷第181頁，下稱上訴卷，更一審
    卷第23、118頁），而其於本院所辯稱扣案之毒品海洛因及
    安非他命係在92年10月4日買入云云，然其先則稱：「92年
    12月4日在我住處查獲的海洛因、安非他命、大麻是我當天
    向阿財買的」（更一審卷第34頁），嗣則稱：「本件扣案的
    毒品海洛因、安非他命是92年12月3日同時向阿財買共90萬
    元」云云（更一審卷第106頁），後又稱：「我被警察查獲
    的那一天（即92年12月4日），阿財有到我家來準備要賣毒
    品給我，當時阿財還在跟我談，後來我下樓買便當就被警察
    查獲，阿財他們在樓上看到我被警察抓就一哄而散，阿財就
    把當天原本要賣給我的毒品全部放在我的住所，跳樓跑掉。
    12 月4日當天我被查獲的海洛因中，有部分是我在10月份買
    的海洛因還沒有用完所遺留下來的。12月4日當天我跟人家
    合買海洛因六兩，一兩13萬元左右，安非他命九兩，一兩2
    萬元左右，當時也是準備要一次買進比較便宜總共90萬元，
    但是12月4日這筆錢我還沒有付給阿財」（更一審卷第118頁
    ），就扣案之毒品係在92年12月4日購買一情，前後所辯不
    一，抑且，該日扣案之毒品有無買入，所述亦彼此矛盾，從
    而，被告甲○○所辯稱附表一編號一、三之海洛因及安非他
    命係92年12月4日向「阿財」買入云云，應非實情。
  (3)被告甲○○另辯稱附表一編號一、三之毒品係與魏添興、鍾
    炳信合買云云，證人即被告甲○○於警詢時陳稱扣案附表一
    編號一、三之海洛因及安非他命係以10餘萬元向「阿財」購
    買云云（92年度偵字第21683號卷第14頁），於偵查中則稱
    與綽號「阿信」（即鍾炳信）合買，「阿信」託其去買，伊
    一次買20餘萬元云云（同偵查卷第61反面），於原審始由辯
    護人辯稱與魏添興、鍾炳信合買云云（原審卷一第81頁），
    然卻又稱：92年12月以前，伊一次向「阿財」買海洛因20餘
    萬元，可以買到2兩左右，安非他命一次進50或100公克云云
    （原審卷二233、234頁），於本院更審中陳稱：扣案附表一
    編號一、三之海洛因及安非他命是92年12月4日當天向「阿
    財」買的，海洛因6兩、安非他命9兩，總金額90萬元，是伊
    與魏添興、鍾炳信合買，魏添興已取走，伊與鍾炳信還未分
    云云（更一審卷第35頁），嗣又稱：「我被警察查獲的那一
    天（即92年12月4日），阿財有到我家來準備要賣毒品給我
    ，當時阿財還在跟我談，後來我下樓買便當就被警察查獲，
    阿財他們在樓上看到我被警察抓就一哄而散，阿財就把當天
    原本要賣給我的毒品全部放在我的住所，跳樓跑掉云云（更
    一審卷第118頁），則被告甲○○就與魏添興、鍾炳信合買
    附表一編號一、三之海洛因及安非他命情節，前後所述亦相
    互不吻合，依其在本院更審中所述92年12月4日其與「阿財
    」購買時，即為警查獲，魏添興何來分得毒品，所辯與魏添
    興、鍾炳信合買云云，矛盾立見，證人魏添興雖於本院證稱
    ：伊與被告甲○○、鍾炳信各出資30萬元合買毒品，92年12
    月4日警員至被告甲○○居住處所時，伊跳樓逃走，尚未分
    到毒品等語（上訴卷第166頁），證人鍾炳信雖證稱：伊出
    30萬元，買到2兩海洛因、3兩安非他命，合買日期為約在92
    年11月間，尚未分到毒品等語（上訴卷第169頁）云云，證
    人魏添興所證尚未分到毒品與被告甲○○上開所述已拿取毒
    品云云，彼此亦不相符，證人鍾炳信所稱合買日期，復與被
    告甲○○所陳不同，顯然，被告甲○○所辯扣案附表一編號
    一、三之海洛因及安非他命係與魏添興、鍾炳信合買云云，
    亦屬不實在，證人魏添興、鍾炳信所稱與被告合買云云，亦
    屬迴護之詞，委無可採。
  (4)至於被告甲○○向「阿財」購買附表一編號一、三之海洛因
    及安非他命之數量、價格或稱總數10餘萬元、20餘萬元云云
    ，或稱出資30萬元買到2兩海洛因及3兩安非他命、或稱海洛
    因1兩13萬、14萬、15萬云云，然上開數量或係被告所辯不
    予採信之合買之數量及價格，概略金額亦均係不確定之數額
    ，惟被告甲○○於本院上訴及更審中供述：於92年10月間，
    在其居住向「阿財」，以海洛因每兩13萬元、安非他命每兩
    2萬元之價格，同時購入第一級毒品海洛因6兩多、第二級毒
    品安非他命9兩半及無償收受「阿財」所贈與扣案之第二級
    毒品大麻1包等語（本院上訴卷第181頁，更一審卷第118 頁
    ），又每兩經折算為37.5公克，則被告甲○○當時向「阿財
    」購入之海洛因約有225公克（以6兩計算）及安非他命約有
    356.25公克，另佐以扣案如附表一編號一所示之海洛因，經
    送鑑定後，重量為「淨重115點.35 公克、空包裝總重7.65
    公克」被告甲○○並供承復將所販入之第一級毒品海洛因以
    10比1之比例摻入葡萄糖稀釋（10公克海洛因摻加1公克葡萄
    糖，原審卷二第218頁），編號三所示之安非他命，經送鑑
    驗後，重量為：「毛重186.2公克，淨重179.92公克」，已
    如上述，參以被告甲○○於原審中供承：伊有吸食安非他命
    、海洛因之習慣，被警察查獲前大概每星期施用海洛因、安
    非他命各5、6次，一次用一點點，大概0.1公克等語（原審
    卷二第233頁），是若以一星期施用6次（約零點6公克），
    施用3個月（以12週計算），則被告所需要施用海洛因、安
    非他命之用量，約各需7.2公克，另其復自承提供其女友許
    佳琪施用毒品，販賣海洛因、安非他命之行為（如後述），
    及亦有轉讓他人施用毒品（如後述），扣除後，以被告甲○
    ○本院上訴及更審中供述：於92年10月間向「阿財」，以海
    洛因每兩13萬元、安非他命每兩2萬元之價格，同時購入第
    一級毒品海洛因6兩多、第二級毒品安非他命9兩半等語，與
    扣案附表一編號一、三之海洛因及安非他命之數量較為接近
    符合而可採信。
  (二)
  (1)被告甲○○於原審中供承：伊有吸食安非他命、海洛因之習
    慣，被警察查獲前大概每星期施用海洛因、安非他命各5、6
    次，一次用一點點，大概0.1公克等語（原審卷二第233頁）
    ，是若以一星期施用6次（約零點6公克），施用3個月（以1
    2週計算），則被告所需要施用海洛因、安非他命之用量，
    約各需7.2公克，而附表一編號一、三之海洛因及安非他命
    重量分別為淨重115點.35 公克及179.92公克，被告甲○○
    若係僅供自己施用何以需要如此鉅量之毒品，再者，其亦自
    承：伊於91年間起開始擺地攤，月入8、9萬等語（原審卷二
    第233頁），其持有如此鉅量之毒品亦有資金成本之壓力，
    是參酌被告施用毒品之用量、薪資收入，被告辯以扣案之毒
    品均屬供其本身施用云云，顯與常情有違，已難認被告係基
    於單純施用之目的而持有毒品海洛因、安非他命，其販入上
    開毒品時，若非即基於販賣營利之意圖，又何須購入遠超過
    其施用量之毒品，顯見其販賣之意圖，昭然若揭。
  (2)又另據台灣板橋地方法院檢察署92年度監字第486號、第498
    號通訊監察書就被告所使用號碼為0000000000號之行動電話
    於92年11月14日10時至92年12月12日10時止所實施通訊監察
    所得之錄音帶，經警及原審審理時勘驗該通訊監察錄音帶，
    經勘驗結果，與偵查卷所附之通訊監察錄音譯文大致相符，
    其中被告甲○○在電話交談內容中均有使用海洛因、安非他
    命之俗稱（行話）即海洛因俗稱「四號、軟的」、安非他命
    俗稱「硬的」，被告於原審審理時亦供述稱：海洛因俗稱「
    四號、軟的、女的」、安非他命俗稱「硬的、男的」等語屬
    實，證人即警員黃炯俊於原審亦證稱安非他命他們是稱硬的
    或男的，海洛因稱軟的或女的等語（原審卷一第142頁），
    此有通訊監察錄音帶及譯文、勘驗筆錄在卷可稽，並為被告
    甲○○自承屬實無誤（92年度偵字第21682號卷第129至143
    頁，原審卷一第147至176頁，更一審卷第68、82、83、92、
    93 、94頁）。
  (3)又被告甲○○確有如附表二編號1至4所示之販賣海洛因行為
    ，有下列被告甲○○自承屬實之通訊監察錄音帶及譯文可證
    （其中有談及毒品交易種類、交易價格、數量）：
  附表二編號1：92年11月20日19點24分22秒（以下對話均以
    台語發音）阿坤（即陳由昆）：喂…阿亨？阿亨：嗯…阿坤
    ：我到你這裡了…阿亨：到那裡了？山頂嗎？阿坤：嗯…阿
    亨：好啊、好啊，那你要出多少？阿坤：三千阿亨：好啦，
    你在樓下稍等一下，我人不在家，我晚一點再去…阿坤：好
    啊。92年11月20日19點31分28秒（以下對話均以台語發音）
    阿亨：（與他人講話中）女子：喂？阿亨：喂…我跟你講喔
    女子（成年人）：嗯…阿亨：你秤「軟的」秤一個含袋零點
    9 的（指0.9公克），女子：嗯…阿亨：阿坤在樓下女子：
    嗯阿亨：你拿下去給阿坤，再向他收3千（指3千元）女子：
    好阿亨：他現在在樓下等女子：好。（原審卷第149、150頁
    ）
  附表二編號2：92年11月23日21時8分56秒（以下對話均以台
    語發音）：阿亨：喂？阿順：喂，我跟你講，對方打電話來
    是問說要多久？阿亨：你問他們在那裡？阿順：約在中興橋
    那裡呀…（雜訊）…可以燒嗎？阿亨：不行阿順：他很常拿
    阿亨：嗯…那又要是過鎊？？（譯音）的，又1兩16萬，我
    就沒得賺了，喝水就好啦…阿順：那是要依照講好的呀，你
    知道嗎？那如果可以燒的要多少錢？阿亨：可以燒的？阿順
    ：對呀，這是？？見面你就知道阿亨：但對可以燒的，我這
    裡沒有啦，要晚一點才有唷阿順：那這裡只有？？阿亨：對
    呀，只有二分而已，我只有賺你二分而已呀阿順：我打電話
    跟他講阿亨：對呀，那你要人家賺什麼？阿順：沒有呀，那
    是人家照講的，你知道嗎？算是人家過鎊？？（譯音）人家
    要多少…（中斷）不是說要叫人家賺什麼，他過鎊？？（譯
    音）的那我們要那個價錢而已，不是啦，是我們要多少，大
    家講出來，這樣子而已，阿亨：嗯…阿順：我現在就跟他講
    阿亨：嗯…現在目前沒有過鎊？？阿亨：對，要就拿，不要
    就…阿順：對呀，這怎麼可以勉強的呀！我跟他講看看，還
    是我去，我打電話給你，你用電話跟他講，我錢再拿去？？
    阿亨：好呀阿順：好，我現在送錢去，五樓嗎？阿亨：對阿
    順：我現在去。（偵查卷第137頁、原審卷一第159、160頁
    ）
  附表二編號3：92年11月26日8點54分57秒（以下對話均以台
    語發音）此人（即購買毒品者）：喂？阿亨：嗯此人：亨哥
    ，軟（指海洛因）的1兩拿多少？阿亨：16（被告甲○○稱
    係指16萬元，更一審卷第68頁）此人：什麼？軟的嗎？阿亨
    ：嗯。此人：16…嘩…那這樣我要怎麼向他報？阿亨：給你
    15吧（被告甲○○稱係指15萬元，因有摻葡萄糖，更一審卷
    第68頁）此人：哦，現在就有嗎？阿亨：有啊。此人：那我
    等一下立刻打給你。阿亨：好。（本次尚無證據證明已完成
    交付毒品及價格，應屬未遂）（原審卷一第164頁）
  附表二編號4：92年11月27日4點56分32秒（以下對話均以台
    語發音）阿亨：喂？此人：嗯…好像我這收訊不好的樣子…
    硬（指安非他命）的跟你拿1千、軟（指海洛因）的拿2千。
    阿亨：嗯，此人：硬的你看有沒有比較好的嗎？阿亨：有啊
    。此人：好，硬的跟你拿1千、軟的拿2千阿亨：嗯。此人：
    反正如果用不夠，晚一點再去牽摩托車，我現在要去新莊。
    阿亨：那你現在是要？此人：對啊，算是拿現金啊，我晚一
    點拿錢給你呀，摩托車我晚一點再牽呀。阿亨：哦此人：之
    前我有準備，但現在都用到沒有了。阿亨：嗯此人：我現在
    過去了唷。阿亨：等一下就好了，我等一下打電話給你，打
    剛才那支行動電話。此人：再過半小時可以嗎？阿亨：可以
    此人：好。（原審卷一第167頁）被告甲○○自承：上開關
    於販賣毒品海洛因之監聽紀錄內談及有關「四」所代表的意
    思，係指1/ 4錢海洛因，「16」代表之意應該指1兩海洛因
    16萬元，給你「15吧」，所謂的「15」因為伊有加葡萄糖，
    所以應該是指1兩海洛因15萬元等語（本院更一審卷第68頁
    ）。再者，綜觀上述之通訊監察錄音及譯文，被告甲○○與
    附表二編號1至4所示之人交談中，被告甲○○在電話中已明
    確表示毒品海洛因販賣之交易價格、數量，而附表二編號1
    之與被告甲○○電話交談之人「阿坤」之人即為即陳由昆，
    此為證人陳由昆於本人及被告甲○○分別於本院前審及更審
    中坦承屬實（上訴卷第172頁，更一審卷第82頁），雖渠均
    辯稱係陳由昆在電話中表示欲取回前寄放在被告甲○○處之
    毒品云云，然若係取回前寄放之毒品，證人陳由昆自可明白
    表示取回寄放毒品即可，陳由昆又豈會在電話中一併再表示
    要拿取現金數額之毒品，被告甲○○又何須指示該名女子拿
    取毒品海洛因交付予陳由昆並向陳某收取3千元，顯然該3千
    元即為被告甲○○販賣毒品海洛因之對價，被告甲○○確有
    意圖營利，販賣毒品海洛因之行為甚明。
  (4)又被告甲○○確有如附表三編號1至6所示之販賣安非他命行
    為，有下列被告甲○○自承屬實之通訊監察錄音帶及譯文可
    證（其中有談及毒品交易種類、交易價格、數量）：
  附表三編號1：92年11月20日16時32分：此人說（即不詳姓
    名之購買毒品安非他命者）：我要「硬的」（指安非他命）
    ，阿亨說：好啊，此人說：五千，阿亨說：好啊，此人說：
    我等一下過去，我到那邊再打電話給你，阿亨說：好。（偵
    查卷第137頁，原審卷一第147、148頁）
  附表三編號2：92年11月21日12時22分：阿坤說（即陳由昆
    ）：我要拿2千硬的（指2千元安非他命之量），阿亨說：好
    啊，阿坤說：現在過去嗎阿亨說：好啊，阿坤說：我快到你
    哪裡了，阿亨說：我在五樓，阿坤說：新莊喔，阿亨說：對
    。（偵查卷第134頁，原審卷一第159頁）
  附表三編號3：92年11月23日5時19分：此人說：你睡了嗎。
    阿亨說：還沒。此人說：欠硬的。阿亨說：現在幾點了。此
    人說：方便嗎。阿亨說：方便。此人說：我要2千。阿亨說
    ：你要過來拿嗎。此人說：好啦。（偵查卷第135頁）
  附表三編號4：92年11月24日1時45分：阿坤說：硬的還有嗎
    ？阿亨說：有啊。阿坤說：昨天的價錢嗎。阿亨說：嗯。阿
    坤說：我拿半個（指半兩，應係16000元，如後述）。阿亨
    說：好。（偵查卷第137頁）
  附表三編號5：92年11月26日11時03分：此人說：你硬的還
    有半兩嗎？阿亨說：要半粒都有。此人說：我要半兩就好了
    。阿亨說：怎樣？此人說：多少？我待過去跟你拿啊。阿亨
    說：16（指16000元）。此人：唷，那一種，上次那一種嗎
    ？阿亨說：嗯。此人說：我待會過去跟你拿。阿亨說：嗯。
    （原審卷一第165頁）
  附表三編號6（與附表編二編號4之人為同一人，同時購買海
    洛因及安非他命）：92年11月27日4點56分32秒（以下對話
    均以台語發音）阿亨：喂？此人：嗯…好像我這收訊不好的
    樣子…硬（指安非他命）的跟你拿1千…、軟（指海洛因）
    的拿2千。阿亨：嗯，此人：硬的你看有沒有比較好的嗎？
    阿亨：有啊此人：好，硬的跟你拿1千、軟的拿2千。阿亨：
    嗯。此人：反正如果用不夠，晚一點再去牽摩托車，我現在
    要去新莊。阿亨：那你現在是要？此人：對啊，算是拿現金
    啊，我晚一點拿錢給你呀，摩托車我晚一點再牽呀。阿亨：
    哦。此人：之前我有準備，但現在都用到沒有了。阿亨：嗯
    此人：我現在過去了唷。阿亨：等一下就好了，我等一下打
    電話給你，打剛才那支行動電話此人：再過半小時可以嗎？
    阿亨：可以此人：好。（原審卷一第167頁）被告甲○○於
    本院自承上開開監聽紀錄內談及關「2千硬的」代表是2000
    元的安非他命等語（本院更一審卷第68頁），綜觀上述之通
    訊監察錄音及譯文，被告甲○○與附表編三編號1至6所示之
    人交談中，被告甲○○在電話中已明確表示毒品安非他命販
    賣之交易價格、數量，而綽號「米奇」之不詳姓名男子於92
    年11月18日2時29分許向被告甲○○詢問安非他命之價格時
    ，被告甲○○表示10公克1萬2千元，半兩（換算為18.75公
    克）為1萬6千元等語（一次購買大量較為便宜），此有監聽
    記錄在卷可稽（偵查卷第131頁），則依此計算，零買1公克
    者，應為1200元，準此，附表三編號1之之人購買5千元之安
    非他命，重量應係約4.16公克，附表編三編號2之陳由昆購
    買之2千元之安非他命，重量應係約1.66公克，附表三編號3
    之人，購買2千元安非他命之重量應係約1.66公克，另附表
    三編號6之人購買1000元安非他命之重量約0.83公克，附表
    三編號4之陳由昆購買半兩之安非他命，價格應為16000元。
    至於證人陳由昆及被告亦均辯稱係陳由昆在電話中係表示欲
    取回前寄放在被告甲○○處之毒品云云，然此部分取回寄放
    毒品之辯解，並無可採，已如上述，從而，被告甲○○確有
    意圖牟取不法利益，販賣毒品安非他命之行為，亦甚明確。
  (5)又被告甲○○就上開販賣毒品海洛因及安非他命行為時，除
    附表二編號3之買毒者詢問被告甲○○海洛因1兩之價格時，
    被告甲○○即開價表示1兩15萬元時，被告甲○○即有營利
    販賣海洛因之意圖及行為甚明，雖該購毒者未立即應允承諾
    購買而尚未完成交易，亦應屬於販賣未遂外，其餘販賣毒品
    海洛因及安非他命之行為，被告甲○○與購買毒品之對方就
    毒品種類、數量、價格，已在電話交談中達成買賣合意，並
    或至被告甲○○所居住之上開處所或洽定之地點交付毒品，
    若被告甲○○與渠等人取消毒品交易，自應再於電話中談及
    取消交易毒品之情事因而又被通訊監聽錄音，然依上監聽譯
    文及錄音中該購買毒品之人於與被告完成毒品交易後，均並
    未有取消毒品交易之記錄，且亦無反證證明渠等間之毒品交
    易有所取消，亦足認為被告甲○○均有交付毒品予購買毒品
    之人並收取渠等之人交付購買毒品之款項，亦堪認定。
  (6)另又依上開電話監聽錄音及譯文中，雖被告與對方交談中僅
    談論及毒品之種類或毒品之交付，尚無談論及販賣毒品予對
    方之交易價格者（92年度偵字第21682號卷第133頁使用0000
    000000行動電話之人、同偵卷第136頁使用0000000000號電
    話之人、同偵卷第137頁綽號「宣宣」之人、同偵卷第138頁
    使用00 00000000號電話之人、同偵卷第138頁之陳由昆該次
    與被告之交談內容、同偵卷第141頁使用0000000000號電話
    之人、同偵卷第141頁及原審卷一第170至175頁使用0000000
    000號電話之人，該次談及該人清償積欠被告2萬元之債務、
    同偵卷第142頁「阿凱」朋友、同偵卷第143頁「米奇、「阿
    凱」、「阿俊」、原審卷一第150、151頁），因無被告甲○
    ○販賣毒品交易之價格，資以認定被告甲○○有販賣圖利之
    犯意，尚難論以販賣毒品犯行（至於被告甲○○是否成立轉
    讓毒品罪嫌，此部分與本件販賣罪行，並無裁判上一罪關係
    ，構成要件不同，未據公訴人起訴，本院亦不得併予審理）
    ，另監聽譯文中亦有僅係詢問被告甲○○關於毒品之交易價
    格而尚未表示購買毒品者（92年度偵字第21682號卷第136頁
    之「米奇」、同偵卷第141頁使用0000000000號電話之人）
    、或僅係被告甲○○與對方談論毒品之市價（92年度偵字第
    21682號卷第134頁綽號「小傑」、同偵卷第139頁綽號「阿
    國」、原審卷一第155、156頁）、或僅係有談及價格，並無
    毒品之種類、數量之表示（同偵卷第141頁綽號「阿豐」之
    人、同偵卷第141頁使用0000000000號電話之人、同偵卷第
    142頁「小朱」），此部分亦無證據證明被告甲○○有販賣
    營利之主觀犯意與行為，均不足以認為構成販毒罪行。
  (三)被告甲○○向「阿財」之人，以海洛因每兩13萬元、安非他
    命每兩2萬元之價格，同時購入第一級毒品海洛因6兩（總價
    78萬元，每兩37.5公克，合計2255公克，依此計算尚未摻葡
    萄糖之每公克進價約3467元，小數點以下四捨五入）、第二
    級毒品安非他命9兩半（總價19萬元，合計356.25公克，依
    此計算每公克進價533元），已如上述，且被告甲○○亦自
    承復將所販入之第一級毒品海洛因以10比1之比例摻入葡萄
    糖稀釋（10公克海洛因摻加1公克葡萄糖，原審卷二第218頁
    ），則被告甲○○所為附表二、三所示之販賣毒品行為，其
    主觀上具有營利之意圖甚明，且客觀上已有取得不法之利益
    亦甚明確，此外，復有如附表一編號10至14等販賣毒品工具
    扣案可資佐證，其販賣第一級毒品海洛因及第二級毒品安非
    他命、持有第二級毒品大麻煙等犯行之事證明確，堪予認定
    。至於被告甲○○聲請傳訊其同居女友許佳琪證明其購買扣
    案之毒品係供渠等施用云云（更一審卷第69頁），然被告甲
    ○○確有上開販賣毒品之行為，縱使該其所購入之毒品兼供
    渠2人施用，亦無礙被告販賣毒品行為之成立，本院認為亦
    無傳訊許佳琪到庭之必要，另被告又聲請傳訊92年12月4日
    現場查獲之管區警員證明當日尚未完成交易即被查獲云云（
    更一審卷第121頁），然被告甲○○上開販入毒品之行為係
    在92年10月間，而其販賣毒品行為之時間亦非在92年12月4
    日，故該日查獲之管區警員亦無從為被告有利之證明，亦無
    傳訊之必要。附此敘明。
三、查海洛因是毒品危害防制條例第2條第2項第1款之第一級毒
    品，安非他命、大麻是同條例第2款之第2級毒品，又毒品危
    害防制條例亦於民國92年7月9日修正，並於公佈後施行，其
    中該條例第4條第1項、第2項及第11條第2項之持有第二級毒
    品罪並無修正，法定刑度均相同，自應適用修正後之第4條
    第1項、第2項之規定，核被告甲○○上開販賣第一級毒品海
    洛、第二級毒品安非他命行為之行為及持有第二級毒品（大
    麻）係犯修正後毒品危害防制條例第4條第1項、第2項之販
    賣第一級毒品海洛因、第二級毒品安非他命罪及第11條第2
    項之持有第二級毒品（大麻）罪。被告甲○○其持有第一級
    毒品海洛因及第二級毒品安非他命之低度行為，分別為販賣
    之高度行為所吸收，均不另論罪。被告甲○○販賣如附表二
    編號1之毒品海洛因犯行時，指示該名女子量秤毒品海洛因
    並交付予購買毒品之陳由昆，且收取陳某交付之購毒款項（
    原審卷第149、150頁），則被告甲○○就販賣附表二編號1
    毒品海洛因犯行部分與該名成年女子間，有犯意聯絡及行為
    分擔，應論以共同正犯。又被告甲○○先後多次販賣如附表
    二、三之第一級毒品既遂犯行及1次未遂犯行、第二級毒品
    既遂犯行，均時間緊接，所犯分別係構成要件相同之罪名，
    為連續犯，均應以販賣第一級毒品海洛因既遂、販賣第二級
    毒品安非他命既遂之一罪論。公訴人認為被告甲○○係同犯
    條例第5條第1項、第2項之意圖販賣而持有罪（此部分法條
    亦未修正）云云，按毒品危害防制條例第4條第1項、第2項
    之販賣毒品罪，係行為人意圖營利，而販入或賣出第一級毒
    品或二者兼而有之，即足構成。換言之，毒品危害防制條例
    第4條之販賣毒品罪所稱之販賣，不以販入後復行賣出為必
    要，祇要以營利為目的，而有販入或賣出行為之一者，即足
    構成販賣罪（最高法院92年度台上字第3837號、91年度台上
    字第5935號判例參照），被告甲○○係基於販賣營利之意圖
    而販入上開毒品海洛因及安非他命，並有如附表二、三之販
    賣毒品行為，自應論以被告甲○○販賣毒品罪，公訴人認為
    被告甲○○係係犯同條例第5條第1項、第2項之意圖販賣而
    持有罪，尚有未洽，應予變更起訴之法條，又被告所犯之毒
    品危害防制條例第11條第2項之持有第二級毒品（大麻）罪
    部分，公訴人認被告此部分係犯該條例之第5條第2項之意圖
    販賣而持有第二級毒品罪，查依上開勘驗通訊監察錄音帶結
    果，其內容並未發現有任何人向被告詢問大麻之價格，亦無
    任何人出面指證有欲向被告購買大麻或商談交易大麻之事實
    ，況本件扣案之大麻重量僅淨重4點62公克，數量不多，尚
    不足以認為被告有販賣第二級毒品大麻之意圖，另被告於本
    案為警查獲時，同時亦涉犯施用第一級毒品海洛因，第二級
    毒品安非他命罪嫌，嗣經檢察官提起公訴，業經原審於93年
    7月21日以93年度訴字第1001號分別判處有期徒刑9 月、4月
    ，應執行有期徒刑11月，有該判決書一份附卷可參，被告並
    無施用第二級毒品大麻之事證，本件亦無其他積極證據證明
    被告有施用第二級毒品大麻之犯行，是本件被告除持有第二
    級毒品大麻外並無進一步施用大麻而為施用行為所吸收，此
    外，復無其他證據足資證明被告有何公訴人所指述之此部份
    被告意圖販賣而持有第二級毒品（大麻）罪之情事，惟被告
    確有持有該第二級毒品大麻之情事，此部分之起訴法條，尚
    有未洽，惟起訴之基本犯罪事實同一，應予變更起訴之法條
    ，被告以一行為意圖營利同時販賣第一級毒品、第二級毒品
    及持有第二級毒品（大麻）之犯行，應依刑法想像競合犯之
    規定，從一重之販賣第一級毒品罪論處。另公訴意旨另略以
    被告尚有意圖販賣而持有如附表一編號2、4所示之海洛因、
    安非他命云云，訊據被告稱附表一編號2、4所示之毒品為魏
    添興所有，沒有販賣毒品之意圖等，查此部分業據證人黃炯
    俊於原審審理時證稱：「一樓房間床上有個包包，包包內查
    到的物品，被告說是魏添興的，魏添興不在場，我們有查證
    ，但人沒有抓到，一樓房間內除了背包外，有疑似魏添興之
    衣物，因為褲子較短，甲○○穿不下，褲子在床上，印象中
    沒有盥洗用品及鞋子」等語，且有當場查獲之魏添興之健保
    卡可證，是以並無證據足以證明編號2、4所示之海洛因、安
    非他命為被告所持有，被告所辯，尚非無據，此外，復無其
    他證據足資證明被告有何公訴人所指述之此部份犯行，被告
    此部份犯行之證明，尚未達於通常一般之人均不致有所懷疑
    之程度，尚無從形成有罪之確信，其犯罪尚屬未能證明，惟
    此部分公訴人認與前開經起訴論罪科刑之部分具裁判上一罪
    之關係，故此部分不另為無罪之諭知。本院爰審酌被告已有
    多次施用毒品之前科，明知毒品危害社會其鉅，而己身深受
    毒品之害，竟仍為圖一己之私利，而販賣毒品，惡性非輕，
    到案後仍圖飾卸，本應從重量刑，惟念其販賣毒品之次數尚
    非頻繁，販毒數量亦非鉅量，販賣所得之款項尚非鉅額之利
    益，侵害法益情節尚屬有限，且乃因沉溺於毒品中無法自拔
    ，已深染毒癮，因而鋌而走險，衡情即使論以法定最輕本刑
    ，猶屬過重，其犯罪之情狀，尚非全無可憫之處，爰依刑法
    第59條規定，予以酌量減輕其刑。並審酌被告販賣之次數、
    數量，及被告在販賣毒品擔任主要角色、販毒所得利益，以
    及被告犯後之態度等一切情狀，量處如主文第二所示之刑，
    以示懲儆。
四、原審對被告甲○○予以論罪、科刑，固非無見；惟查：(一)本
    件被告甲○○應成立毒品危害防制條例第4條第1項、第2項
    之販賣第一級毒品海洛因、第二級毒品安非他命，原審認為
    係犯同條例第5條第1項、第2項之意圖販賣而持有罪，認事
    用法自有未洽。(二)本件原判決就起訴意旨認被告有意圖販賣
    而持有第二級毒品（大麻）罪部分，認被告此部分係犯毒品
    危害防制條例第11條第2項之持有第二級毒品（大麻）罪，
    其起訴之犯罪基本事實同一，即應變更起訴法條，原判決未
    予變更已有未洽，又於原判決理由三之（三）就此部分又為
    不另為無罪之諭知，亦有未洽。(三)又原判決附表一編號2、4
    之毒品部分，原判決既認該部分之毒品非被告所有，而就該
    部分不另為無罪之諭知，卻將該部分之毒品一併宣告沒收，
    按毒品危害防制條例第18條第1項前段：「查獲之毒品，不
    問屬於犯人與否，均沒收銷燬之」之規定，乃刑法第38條第
    1項第1款之特別規定，至該法條所稱「查獲」之毒品，係指
    有罪判決書於事實欄，已經認定為被告有罪事實之毒品而言
    。又沒收為從刑之一種，依主從不可分原則，應附隨於主刑
    同時宣告之，若無主刑，則從刑即無所附麗，最高法院92年
    度台上字第5391 號判決要旨亦著有明文，原判決將非本件
    被告犯罪所查獲之原判決附表編號二、四之毒品部分亦一併
    宣告沒收，揆諸最高法院上揭之判決要旨，亦有未合。被告
    甲○○上訴意旨，仍執前詞，否認販賣第一級、第二級毒品
    犯行為無理由，惟原判決就此部分既有前揭之可議，自應由
    本院將部分予以撤銷改判，爰審酌被告素行，其犯罪之動機
    、目的、方法、手段、販賣毒品可能造成社會之危害、所持
    有之毒品數量，及其犯罪後之態度等一切情狀，量處如主文
    第2項所示之刑，並認依其等犯罪性質，認有宣告褫奪公權
    之必要，爰併宣告褫奪公權10年。
五、扣案之附表一編號一、三、六所示之毒品，係被告所持有，
    且均屬查獲之毒品，應依毒品危害防制條例第18條第1項前
    段規定，諭知沒收銷燬之，附表編號2、4所示之毒品，非被
    告犯本件之罪當場查獲之毒品，不併予宣告沒收，至扣案附
    表編號1、3所示毒品外在包裝袋，分別係9個（空包裝總重
    7.6 5公克）、8個，總計17個，亦均係被告所有供其販賣毒
    品犯罪所用之物，另附表一編號6所示毒品之外在包裝袋壹
    只，係被告所有供持有犯罪所用之物，應依刑法第38條第1
    項第2款之規定沒收。另扣案附表一編號10至14所示之物，
    為被告甲○○所有，業據其於警詢中自承在卷（92年度偵字
    第21683號卷第12頁），雖其嗣後否認所有，辯以魏添興或
    「阿財」所有云云，委無可採，且其於原審時供承：電子秤
    ，係秤量毒品之用，石臼、漏斗、製模工具箱都是用來稀釋
    及收藏毒品使用等語，該等物品亦應係供其販賣毒品犯罪所
    用之物，均應依同條例第19條第1項之規定宣告沒收，另包
    裝扣案附表一編號3之供販賣安非他命所用之茶葉罐1只（未
    扣案），該只茶葉罐係包裝被告所有供販賣之安非他命（如
    附表一編號3）之物，該安非他命既為被告所有，已如上述
    ，衡之常情，該只茶葉罐亦必為被告所有之物，另未扣案00
    00000000號行動電話機1台（不含SIM卡），亦係被告所有供
    其販賣毒品犯罪所用之物，均應併依同條例第19條第1項後
    段規定諭知沒收，如全部或一部不能沒收時，追徵其價額，
    至於被告甲○○販賣附表二、三毒品所得之新臺幣（除附表
    二編號三屬未遂行為，未有所得財物外），各為165000元、
    42000元，合計207000元，應依同條例第19條第1項規定，沒
    收之，如全部或一部不能沒收時，以其財產抵償之。另扣案
    之如附表一編號5、7、8所示之海洛因香煙、針筒、吸食器
    均係被告所有供施用毒品所用之物，業經原審於前開93 年
    度訴字第1001號判決內宣告沒收，另據被告於原審審理時供
    稱：「5萬3千元是我的，（同附表編號9）手機只有2支是我
    的，其他是剛好有朋友過來放在這裡的」等語，是編號9、
    15至19所示之扣案物並無證據足資證明係被告所有且係供
    本件販賣毒品犯罪所用之物，自尚難依法宣告沒收。另同附
    表編號20至22之槍、砲部分業經本院前審判決並諭知沒收，
    經最高法院駁回上訴確定，附此敘明。
六、臺灣板橋地方法院檢察署93年度偵字第9094號案件併案意旨
    略謂被告甲○○基於概括犯意，於93年1月間，在台北縣新
    莊市及五股鄉，販賣第一級毒品海洛因與賴皇名2次，1次約
    0.2至0.4公克，約1千至2千元，於4月25日起，在台北縣三
    重市，連續販賣第一級毒品海洛因予徐玉英，每次1公克4千
    元，於93年2、3月間起，在其三重市及新莊市住處，連續販
    賣第一級毒品海洛因、第二級毒品安非他命予陳由昆，於93
    年3、4月間，在三重市○○街，連續販賣海洛因予黃建霖，
    1次約0.2公克1千元，因認被告涉有毒品危害防制條例第4條
    第1項販賣第一級毒品、第4條第2項販賣第二級毒品罪嫌，
    並認與本件所犯之第4條第1項、第2項之販賣第一級毒品、
    第二級毒品有連續犯之裁判上一罪關係，為此移送併案審理
    。惟按連續犯之所謂出於概括犯意，必須其多次犯罪行為自
    始均在一個預定犯罪計劃以內，出於主觀上始終同一犯意之
    進行，若中途另有新犯意發生，縱所犯為同一罪名，究非連
    續其初發的意思，即不能成立連續犯（參照最高法院70年度
    台上字第6296號判例意旨）。查被告於92年12月4日為警查
    獲後，隨即經檢察官聲請羈押，經原審於92年12月5日訊問
    後，以被告罪嫌重大，所犯係最輕本刑有期徒刑5年以上之
    罪，及有串證之虞，予以羈押並禁止接見通信，此有原審92
    年度聲羈字第604號案卷可參，嗣被告經檢察官提起公訴，
    於93年1月28日送審至原審，經原審訊問後始以30萬元交保
    在外，是被告於為本件犯行為警查獲後業已羈押並禁止接見
    通信長達55日，且被告於原審審理時供述：「92年12月4日
    羈押後，知道自己做錯了，被關時很害怕，想出去之後回南
    部找工作，不要待在台北，在看守所內並沒有想到如何繼續
    販賣或施用毒品，出去後因為找不到工作心情不好，才碰毒
    品」等語，被告於本件犯行為警查獲後羈押於台北看守所，
    又禁止接見通信，被告與外界毫無聯繫管道，又所持有之毒
    品業已為警查獲扣案，被告對於何時能撤銷羈押或交保應無
    法事先預料，實難認被告於羈押並禁止接見通信之55日期間
    內，仍有計劃於出所後繼續販賣毒品之意圖及計劃，況被告
    於本案犯行時，亦無法預料是否會遭警查獲、羈押，對於羈
    押之時間亦無法事先掌握，被告遭受羈押應係突發之情況，
    實難認被告於本案犯罪之初即預定一個犯罪計劃，包含縱使
    為警查獲、羈押，事後仍意圖營利而販賣毒品，是尚難認被
    告於本案犯罪之初與其交保在外後之93年1月間至3、4月間
    涉嫌之販賣毒品罪嫌係基於同一預定犯罪計劃，尚難認併案
    部分與本件犯行具有概括犯意關係，而併案意旨又未舉證證
    明併案部分與本案部分有何連續犯、牽連犯或實質上一罪之
    關係。是以併案部分與本件並無連續犯、牽連犯之裁判上一
    罪關係或實質上一罪關係，非起訴效力所及，本院依法不得
    審判，應由檢察官另為適法之處理。
據上論斷，應依刑事訴訟法第369條、第364條、第299條第1項前
段，修正後毒品危害防制條例第4條第1項、第2項、第11條第2項
、第18條第1項前段、第19條第1項，刑法第11條前段、第28條、
第55條、56條、第59條、第37條第2項、第38條第1項第2款，判
決如主文。
本案經檢察官呂文忠到庭執行職務。
中    華    民    國    95    年    4     月    25    日
                  刑事第19庭審判長法  官  林堭儀
                                  法  官  宋  祺
                                  法  官  蔡明宏
以上正本證明與原本無異。
如不服本判決，應於收受送達後十日內向本院提出上訴書狀，其
未敘述上訴之理由者並得於提起上訴後十日內向本院補提理由書
（均須按他造當事人之人數附繕本）。
                                  書記官  陳建邦
中    華    民    國    95    年    4     月    25    日
附錄：本案論罪科刑法條全文
毒品危害防制條例第4條
製造、運輸、販賣第一級毒品者，處死刑或無期徒刑；處無期徒
刑者，得併科新臺幣 1 千萬元以下罰金。
製造、運輸、販賣第二級毒品者，處無期徒刑或 7 年以上有期徒
刑，得併科新臺幣 7 百萬元以下罰金。
製造、運輸、販賣第三級毒品者，處 5 年以上有期徒刑，得併科
新臺幣 5 百萬元以下罰金。
製造、運輸、販賣第四級毒品者，處 3 年以上 10 年以下有期徒
刑，得併科新臺幣 3 百萬元以下罰金。
製造、運輸、販賣專供製造或施用毒品之器具者，處 1 年以上 7
年以下有期徒刑，得併科新臺幣 1 百萬元以下罰金。
前五項之未遂犯罰之。
毒品危害防制條例第11條
持有第一級毒品者，處 3 年以下有期徒刑、拘役或新臺幣 5 萬
元以下罰金。
持有第二級毒品者，處 2 年以下有期徒刑、拘役或新臺幣 3 萬
元以下罰金。
持有專供製造或施用第一、二級毒品之器具者，處 1 年以下有期
徒刑、拘役或新臺幣 1 萬元以下罰金。
持有毒品達一定數量者，加重其刑至二分之一，其標準由行政院
定之。
附表：一
  ┌────┬──────────────────┬───────────┐
  │編號    │查扣物品                            │ 查獲地點             │
  │        │                                    │                      │
  ├────┼──────────────────┼───────────┤
  │一    ?│海洛因九包（淨重一百十五點三五公克、│其中二包在甲○○身上褲│
  │        │空包裝總重七點六五公克）            │子左後口袋、其餘在一樓│
  │        │                                    │通道處之衣櫃內查獲    │
  ├────┼──────────────────┼───────────┤
  │二      │海洛因二十九包（淨重七十二點四三公克│一樓房間              │
  │        │、空包裝總重十五點二一公克）        │                      │
  ├────┼──────────────────┼───────────┤
  │三      │安非他命八包（淨重一百七十九點九二公│二樓房間床鋪旁及泡茶室│
  │        │克，取零點四公克鑑驗，剩餘一百七十九│茶葉罐內              │
  │        │點五二公克）                        │                      │
  ├────┼──────────────────┼───────────┤
  │四      │安非他命三包（淨重四十八點六三公克，│一樓房間              │
  │        │取零點零五公克鑑驗，剩餘四十八點五八│                      │
  │        │公克）                              │                      │
  ├────┼──────────────────┼───────────┤
  │五      │海洛因香煙四支                      │二樓房間              │
  ├────┼──────────────────┼───────────┤
  │六      │大麻一包（淨重四點六二公克）        │二樓房間              │
  ├────┼──────────────────┼───────────┤
  │七      │未使用之針筒六支                    │二樓房間              │
  ├────┼──────────────────┼───────────┤
  │八      │已使用之安非他命吸食器一個          │二樓房間              │
  ├────┼──────────────────┼───────────┤
  │九      │手機十二支                          │甲○○身上二支、其餘在│
  │        │                                    │二樓房間、一樓房間、一│
  │        │                                    │樓客廳查獲            │
  ├────┼──────────────────┼───────────┤
  │十      │電子磅秤二個                        │二樓房間              │
  ├────┼──────────────────┼───────────┤
  │十一    │石臼一組                            │樓中樓樓梯下方        │
  ├────┼──────────────────┼───────────┤
  │十二    │漏斗一個                            │樓中樓樓梯下方        │
  ├────┼──────────────────┼───────────┤
  │十三    │製模工具箱一只                      │樓中樓樓梯下方        │
  ├────┼──────────────────┼───────────┤
  │十四    │分裝袋五包（大十七個、中八十二個、小│二樓房間及一樓客廳    │
  │        │一百七十四個，共二百七十三個）      │                      │
  ├────┼──────────────────┼───────────┤
  │十五    │毒品殘渣袋十個                      │二樓房間、一樓客廳桌子│
  ├────┼──────────────────┼───────────┤
  │十六    │分裝袋三包（大二十五個、中六十五個、│一樓房間              │
  │        │小七十七個，共一百六十七個）        │                      │
  ├────┼──────────────────┼───────────┤
  │十七    │現金五萬三千元                      │甲○○身上右前褲袋    │
  ├────┼──────────────────┼───────────┤
  │十八    │現金九萬零九百元                    │一樓房間              │
  ├────┼──────────────────┼───────────┤
  │十九    │電子磅秤一個                        │一樓房間              │
  ├────┼──────────────────┼───────────┤
  │二十    │仿ＦＮ廠半自動手槍製造之金屬玩具手槍│二樓房間床頭櫃內      │
  │        │、換裝土造金屬槍管改造改造而成可發射│                      │
  │        │子彈具有殺傷力之改造手槍一支（槍枝管│                      │
  │        │制編號0000000000）        │                      │
  ├────┼──────────────────┼───────────┤
  │二十一  │具有殺傷力、直徑八點零厘米之土造子彈│二樓房間床頭櫃內      │
  │        │七顆（其中二顆經鑑驗試射而失其效能）│                      │
  ├────┼──────────────────┼───────────┤
  │二十二  │玩具金屬彈殼加裝直徑八點零厘米土造金│二樓房間床頭櫃內      │
  │        │屬彈頭之改造子彈八顆（其中三顆經鑑驗│                      │
  │        │試射而失其效能）                    │                      │
  └────┴──────────────────┴───────────┘


司法院資訊處製作；財團法人民間司法改革基金會備份。
